【裁判字號】    94,訴,2124
【裁判日期】    950421
【裁判案由】    毒品危害防制條例
【裁判全文】
臺灣板橋地方法院刑事判決              94年度訴字第2124號
公  訴  人  臺灣板橋地方法院檢察署檢察官
被      告  甲○○
                    (現因另案於臺灣臺北監獄臺北分監執行中)
上列被告因違反毒品危害防制條例案件，經檢察官提起公訴（九
十四年度毒偵字第三五七三號）及移送併辦（九十四年度核退毒
偵字第二六○三號、第二六三二號、九十五年度毒偵字第一○五
號），被告就被訴事實為有罪陳述，本院合議庭裁定改行簡式審
判程序審理，判決如下：
    主  文
甲○○連續施用第一級毒品，累犯，處有期徒刑壹年貳月，附表
所示之第一級毒品沒收銷燬之，外包裝袋均沒收。又連續施用第
二級毒品，累犯，處有期徒刑拾月，附表所示之第二級毒品沒收
銷燬之，外包裝袋均沒收。應執行有期徒刑壹年拾月，附表所示
之第一級毒品、第二級毒品均沒收銷燬之，外包裝袋均沒收。
    事  實
一、甲○○曾於民國八十五年十月間因偽造貨幣案件，經臺灣高
    等法院高雄分院判處有期徒刑四年確定。復於八十九年十二
    月間因偽造文書案件，經本院判處有期徒刑三月確定。上開
    偽造貨幣案件執行至八十七年九月十五日縮短刑期假釋出監
    交付保護管束，於八十九年十二月二十五日經撤銷假釋執行
    殘刑有期徒刑二年三月十日；上揭偽造文書案件所宣告之刑
    則與偽造貨幣案件所宣告之刑接續執行，至九十一年十二月
    十日縮刑期滿執行完畢。又於八十九年間因違反毒品危害防
    制條例案件，經本院以八十九年度毒聲字第一六七八號裁定
    送勒戒處所觀察、勒戒，至八十九年七月十五日執行完畢，
    認無繼續施用毒品傾向，由臺灣板橋地方法院檢察署檢察官
    以八十九年度毒偵緝字第七六四號為不起訴處分確定。復於
    九十三年九月間因施用毒品案件，經臺灣高等法院於九十四
    年六月二十二日以九十四年度上訴字第一五四七號判處有期
    徒刑二年確定。猶不思悛悔，仍基於施用第一級毒品海洛因
    之概括犯意，自上開觀察、勒戒執行完畢釋放後五年內之九
    十四年六月二十三日起，至同年十二月十九日上午某時止在
    臺北縣三重市○○路十一號上格旅館二○一號房內、臺北縣
    三重市○○○路三四六之三號、臺北縣三重市○○街一九六
    號二樓住處等處，以將海洛因摻入香煙後點燃吸食之方式，
    約以每一、二日施用一次之頻率，連續施用海洛因多次；另
    基於施用第二級毒品之概括犯意，自九十四年六月二十三日
    起，至同年十二月十九日上午某時許止，在上址以將第二級
    毒品甲基安非他命置入吸食器內加熱燒烤產生煙霧之方式，
    約以每一至二日施用一次頻率，連續施用甲基安非他命多次
    ，再承前施用第二級毒品之犯意，於同年十二月十九日上午
    某時，在臺北縣蘆洲市○○街某處租屋處，施用第二級毒品
    大麻一次。嗣依序於同年六月二十四日下午六時許，在臺北
    縣三重市○○路十一號上格旅館二○一號房、於同年八月十
    九日下午三時三十分許，在臺北縣三重市○○○路三四六之
    三號內、於同年九月十九日上午六時許，在臺北縣三重市○
    ○街與仁愛街口、於同年十二月十九日下午八時許，在臺北
    縣五股鄉○○路一六一號前分別為警查獲，並扣得如附表所
    示之物。
二、案經臺北市政府警察局北投分局移送臺灣板橋地方法院檢察
    署檢察官偵查起訴及移送併辦，本院改行簡式審判程序審理
    。
    理  由
一、訊據被告甲○○對於在上揭時、地施用海洛因、甲基安非他
    命及大麻之犯行均坦承不諱。被告為警於事實欄所載為警查
    獲後所採之尿液，分別以ＥＩＡ酵素免疫分析法初驗、ＧＣ
    ／ＭＳ氣相層析質譜儀法確認複驗後均呈安非他命類、鴉片
    類及大麻類之陽性反應，此有卷附臺灣檢驗科技股份有限公
    司濫用藥物尿液檢驗報告書五紙足稽。扣案白色粉末、結晶
    物及煙葉等物經送鑑定結果，分為含有海洛因、甲基安非他
    命及大麻成分之毒品，此有卷附臺灣檢驗科技股份有限公司
    濫用藥物檢驗報告書、臺北市政府警察局鑑驗通知書、法務
    部調查局鑑定通知書可按（詳附表鑑定結果欄）。被告曾於
    八十九年間因施用毒品違反毒品危害防制條例案件，經本院
    八十九年度毒聲字第一六七八號裁定送勒戒處所觀察、勒戒
    ，至八十九年七月十五日執行完畢，認無繼續施用毒品傾向
    ，由臺灣板橋地方法院檢察署檢察官以八十九年度毒偵緝字
    第七六四號為不起訴處分確定。復於九十三年九月間因施用
    毒品案件，經臺灣高等法院於九十四年六月二十二日以九十
    四年度上訴字第一五四七號判處有期徒刑二年確定，被告本
    件施用毒品犯行，係在上揭觀察、勒戒執行完畢釋放後，五
    年內再犯，於毒品危害防制條例第二十三條第二項之起訴條
    件符合，有臺灣高等法院被告前案紀錄表、法務部在監在押
    資料表附卷可按。被告自白與事實相符，事證明確，犯行洵
    堪認定，應依法論科。
二、按毒品危害防制條例於九十二年七月九日修正公布，並於九
    十三年一月九日施行，修正後之毒品危害防制條例第二十三
    條規定，依第二十條第二項強制戒治期滿，應即釋放，由檢
    察官為不起訴之處分或少年法院（地方法院少年法庭）為不
    付審理之裁定。觀察、勒戒或強制戒治執行完畢釋放後，五
    年內再犯第十條之罪者，檢察官或少年法院（地方法院少年
    法庭）應依法追訴或裁定交付審理。被告於上揭觀察、勒戒
    執行完畢釋放後，五年內再犯本件施用毒品之犯行，核其施
    用海洛因，所為係犯毒品危害防制條例第十條第一項之施用
    第一級毒品罪；被告施用甲基安非他命、大麻，所為係犯同
    條例第十條第二項之施用第二級毒品罪。其施用前後非法持
    有海洛因、甲基安非他命及大麻之行為，為施用毒品之當然
    手段，應為施用毒品之行為所吸收，均不另論罪。又其先後
    多次施用海洛因、甲基安非他命及大麻之犯行，均時間緊接
    ，觸犯構成要件相同之罪名，顯係基於概括犯意為之，為連
    續犯，應依刑法第五十六條之規定，以一施用第一級毒品、
    施用第二級毒品罪論處，並均依法加重其刑。被告所犯施用
    第一級毒品、第二級毒品罪間，犯意各別，罪名不同，應予
    分論併罰。起訴書雖僅載被告施用第一級毒品、第二級毒品
    之犯罪時間為附表編號本案之犯行，惟事實欄所載被告其餘
    期間所為施用毒品犯行為檢察官移送併辦之事實（九十四年
    度核退毒偵字第二六○三號、第二六三二號、九十五年度毒
    偵字第一○五號），均與起訴書所載本院認為有罪被告施用
    毒品之犯行，有裁判上一罪之連續犯關係，為起訴效力所及
    ，本院自應併予審究。被告曾於八十五年十月間因偽造貨幣
    案件，經臺灣高等法院高雄分院判處有期徒刑四年確定。復
    於八十九年十二月間因偽造文書案件，經本院判處有期徒刑
    三月確定。其前開偽造貨幣案件執行至八十七年九月十五日
    縮短刑期假釋出監交付保護管束，於八十九年十二月二十五
    日經撤銷假釋執行殘刑有期徒刑二年三月十日；上揭偽造文
    書案件所宣告之刑則與偽造貨幣案件所宣告之刑接續執行，
    至九十一年十二月十日縮刑期滿執行完畢，此有臺灣高等法
    院被告前案紀錄表在卷足稽，於五年以內再犯本件最重本刑
    為有期徒刑以上之罪，為累犯，應依刑法第四十七條之規定
    加重其刑，並均遞加重之。爰審酌被告屢次施用毒品而不思
    悔改，品行不端，意志力薄弱，其施用毒品經觀察勒戒後，
    仍無法斷絕施用毒品惡習，若非將其處以較長之刑期，與社
    會上毒品來源隔離，使其能深自反省，斷絕與毒品之接觸，
    不足以改正施用毒品惡習，並懲所犯及被告犯罪後對於施用
    毒品之犯行，已經坦承，態度良好等一切情狀，分別量處如
    主文所示之刑，並定其應執行刑。扣案如附表所示之第一級
    毒品海洛因、第二級毒品甲基安非他命、大麻，為查獲之毒
    品，均應依毒品危害防制條例第十八條第一項前段之規定，
    沒收銷燬之；上揭包裝毒品之外包裝袋，均係供被告犯罪所
    用之物，為被告所有，依刑法第三十八條第一項第二款之規
    定沒收之。
據上論斷，應依刑事訴訟法第二百七十三條之一第一項、第二百
九十九條第一項前段，毒品危害防制條例第十條第一項、第二項
、第十八條第一項前段，刑法第十一條前段、第五十六條、第四
十七條、第五十一條第五款、第三十八條第一項第二款，判決如
主文。
本案經檢察官朱立豪到庭執行職務
中    華    民    國    95    年    4     月    21    日
                  臺灣板橋地方法院刑事第十七庭
                              法  官  王綽光
以上正本證明與原本無異
如不服本判決應於送達後10日內向本院提出上訴狀
                              書記官  許清秋
中    華    民    國    95    年    4     月    21    日
附錄本案所犯法條全文
毒品危害防制條例第十條
施用第一級毒品者，處六月以上五年以下有期徒刑。
施用第二級毒品者，處三年以下有期徒刑。


司法院資訊處製作；財團法人民間司法改革基金會備份。
